# 求助陈版：回购股份零元授予高管，不满足解锁零元回购注销

提问人：cheryl2016 时间：2022-09-29 19:32:31
陈版您好，碰到股份支付的问题请教：
1 、上市公司自二级市场回购公司股份，若 100 万股，支付了 500 万元
2 、回购的股份零元授予给高管，同时设置了非市场的解锁条件（服务满一定年限+公司净利润业绩达标）
3 、授予后的第 3 年，有高管提前离职，不满足解锁条件，公司零元回购原授予的股份并注销， 50 万股。
针对上述业务，我理解的财务处理如下，请陈版指正
1 、借：库存股 500 万；贷：银行存款 500 万；
2 、授予日，授予价格与回购价格之间的差异计入资本公积（股本溢价）
借：资本公积（股本溢价） 500 万；贷；库存股 500 万；
3 、 50 万股不满足解锁条件，公司 0 元回购并注销
此时，需要注销公司的股本
借：股本 50 万；贷：资本公积（股本溢价） 50 万
ps：最后一笔分录我不能确定，但经过考虑和分析，也没有其他的科目可用，资本公积是最合适的科目。
请陈版指导，并详细解释原理，感谢！

回答人：chenyiwei
基本赞同你的理解。由于回购注销的价格为零元，且原先不存在库存股和“其他应付款——限制性股票回购义务”，故在零对价回购减资时直接将需减少的股本转入资本公积即可。
2006 版的《〈企业会计准则第 37 号——金融工具列报〉应用指南》中有规定：“股份有限公司按法定程序报经批准采用收购本公司股票方式减资的，按注销股票面值总额减少股本，购回股票支付的价款（含交易费用）超过面值总额的部分，应依次冲减资本公积（股本溢价）、盈余公积和未分配利润；购回股票支付的价款低于面值总额的，低于面值总额的部分增加资本公积（股本溢价）。”。后续版本的该准则应用指南中未见到该项明确内容，但该条规定仍然是可以参考的。